【裁判字號】    90,上易,656
【裁判日期】    900629
【裁判案由】    竊盜
【裁判全文】
臺灣高等法院刑事判決                              九十年度上易字第六五六號
    上  訴  人
    即  被  告  乙○○
右上訴人因竊盜案件，不服臺灣桃園地方法院八十九年度易字第一六０九號，中華民
國八十九年十月十一日第一審判決（起訴案號：臺灣桃園地方法院檢察署八十九年度
偵字第六一０三號）提起上訴，本院判決如左：
    主  文
上訴駁回。
    事  實
一、乙○○原係桃園縣平鎮市○○里○鄰○○路三十五巷三十三號「凱悅福星大樓」
    之承租戶，並在該大樓擔任警衛；後因故與該大樓其他住戶起爭執，而於八十九
    年三月五日搬離該大樓；嗣乙○○心有未甘，竟意圖為自己不法之所有，於八十
    九年三月十四日凌晨二時四十三分許，持其所有前所複製之「凱悅福星大樓」大
    樓一樓門鎖鑰匙一支，至「凱悅福星大樓」開啟該大樓一樓大門後，進入一樓管
    理室電梯旁，徒手竊取該大樓管理委員會所有之監視器電眼一個（起訴書誤載為
    監視器），得手後逃逸，嗣為該大樓管理委員會主任委員古詠丞（原名甲○○）
    查看該大樓之監視錄影帶後，發覺報警處理。
二、案經桃園縣警察局平鎮分局移送台灣桃園地方法院檢察署檢察官偵查起訴。
    理  由
一、上訴人即被告乙○○經合法傳喚，無正當理由不到庭，據其於原審審理中矢口否
    認有右揭竊盜之犯行，辯稱：伊於案發當時係在其「北帝國大廈」家中睡覺，「
    凱悅福星大樓」監視錄影帶中所拍攝之人並不是他云云。
二、但查：
  (一)查本件被告前在前開凱悅福星大樓擔任警衛，並承租該大樓七樓作為住居所，因
    與該大樓住戶不睦而離職，並於八十九年三月五日搬離該大樓，業據被告於警訊
    中自承屬實；同年月十四日凌晨三時四十二分許，該大樓監視器電眼遭竊，經該
    大樓住戶管理委員會主任委員調閱監視錄影帶察看結果，發現係被告於右揭時間
    擅自進入該大樓竊取等情，業據該大樓住戶管理委員會主任委員甲○○於警訊中
    指訴綦詳；前開該錄影帶經原審勘驗時：．．．於八十九年三月十四日凌晨三時
    四十二分，有一男子身著背面有「耐吉」（ˇ）圖案之外套，該男子轉身二手插
    在口袋內，開門進入「凱悅福星大樓」一樓，然並未進入電梯，而往樓梯間方向
    走去，錄影帶畫面即消失。經證人王苡安、陶琴娥並當場指認該男子確係文告無
    訛；另原審復勘驗證人王苡安所提出之該「凱悅福星大樓」八十九年一月六日監
    視器所拍攝之被告乙○○畫面之錄影帶，並當庭播放，被告乙○○坦認八十九年
    一月六日監視錄影帶中所顯現之人係其本人無誤，有勘驗筆錄乙紙在卷足按，又
    查八十九年三月十四日「凱悅福星大樓」錄影帶所顯現之人物，雖正面無法明顯
    看出係被告乙○○，然從其動作之態樣觀之，確與八十九年一月六日監視錄影帶
    中所顯現之人行為舉動相雷同，並經證人甲○○、王苡安、陳品蓉當場指認屬實
    在卷，足見被告乙○○確有於右揭時地，竊取「凱悅福興大樓」之監視器電眼無
    誤；
  (二)被告雖於原審審理時辯稱，伊於案發當日人在北帝國大廈住處睡覺，並未出門等
    語；證人王錫中（即北帝國大廈警衛）於原審亦附和其說，證稱：乙○○是伊擔
    任保全時「北帝國大廈」的住戶，伊服勤時間是晚上七點到第二天早上七點，乙
    ○○在伊印象中都是五、六點下班，回到家都是約六點鐘左右，乙○○回家後就
    很少出門，八十九年三月十四日晚上他都沒有出門云云；核與被告所供：伊下班
    時間不固定，但早上都是八點上班等情不相符合，且查「北帝國大廈」門口設有
    監視器，本可全天候錄得人員之進出，但證人卻陳稱該監視器「北帝國大廈」錄
    放影機已經壞了，巧合之情誠難置信。參以證人王鍚中既稱監視器損壞，而其並
    未對於全區住戶人員之進出為全程記錄，何能清楚記憶被告於案發當時並未外出
    ？足見證人王錫中上開證詞與事實不符，係迴護被告之詞，不足以作為有利於被
    告之認定；是被告所辯顯係事後卸責之詞，不足採信。本件事證已明，被告犯行
    洵堪認定，應依法論科。
三、查大樓式或公寓式住宅之一樓大廳（樓梯間），係附屬於該大樓或公寓，為該種
    住宅居住人生活起居場所之一部分，與住宅之關係密不可分，如於夜間侵入該種
    住宅大樓竊盜，自應論依刑法加重竊盜罪（最高法院八十二年台上字第五０七四
    號判決意旨參照）。核被告所為，係犯刑法第三百二十一條第一項第一款於夜間
    侵入住宅竊盜罪。又被告於夜間侵入住宅竊盜，已如前述，公訴人認被告所為係
    犯刑法第三百二十條第一項之普通竊盜罪，尚有未合，起訴法條應予變更。原審
    援引刑第三百二十一條第一項第一款、第三十八條第一項第二款之規定，並審酌
    被告犯罪之動機、目的、手段、智識程度、所得利益、所生危害及犯後態度等一
    切情狀，量處有期徒刑七月，並說明被告所用以開啟「凱悅福星大樓」之鑰匙一
    支，係被告所有供其犯罪所用之物，雖未扣案然亦未能證明已滅失，應依刑法第
    三十八條第一項第二款之規定，宣告沒收。經核其認事用法並無違誤，量刑亦稱
    妥適，被告上訴意旨，指摘原判決不當，求予撤銷改判，為無理由，應駁回其上
    訴。  如主文所示之刑，以資懲儆。
四、被告經合法傳喚，無正當理由不到庭，爰不待其陳述，逕行判決。
據上論斷，應依刑事訴訟法第三百六十八條、三百七十一條，判決如主文。
本案經檢察官陳明光到庭執行職務。
中    華    民    國     九十     年       六       月       二十九     日
                          臺灣高等法院刑事第十八庭
                              審判長法  官  吳  明  峰
                                    法  官  許  宗  和
                                    法  官  林  陳  松
右正本證明與原本無異。
不得上訴。
                                    書記官  鎖  瑞  嶺
中    華    民    國     九十     年       七       月   四       日
附錄本判決論罪科刑法條：
刑法第三百二十一條
犯竊盜罪而有左列情形之一者，處六月以上五年以下有期徒刑：
一、於夜間侵入住宅或有人居住之建築物、船艦，或隱匿其內而犯之者。
二、毀越門扇、牆垣或其他安全設備而犯之者。
三、攜帶兇器而犯之者。
四、結夥三人以上而犯之者。
五、乘火災、水災或其他災害之際而犯之者。
六、在車站或埠頭而犯之者。
前項之未遂罰之。


司法院資訊處製作；財團法人民間司法改革基金會備份。
